臺灣基隆地方法院刑事裁定  
110年度聲字第907號
聲  請  人  臺灣基隆地方檢察署檢察官
受  刑  人  劉侑軒（原名林侑峻＜民國109年3月12日因父改姓
                    劉隨同改姓＞、劉侑峻＜民國109年10月6日改名＞）



上列聲請人因受刑人數罪併罰有二裁判以上，聲請定其應執行之
刑（110年度執聲字第410號），本院裁定如下：
    主  文
甲○○所犯如附表所示之罪刑，應執行有期徒刑壹年伍月，如易科
罰金，以新臺幣壹仟元折算壹日。
    理  由
一、聲請意旨略以：受刑人甲○○因妨害秩序等案件，先後經判決
    確定如附表，應依刑法第53條、第51條第5款規定，定其應
    執行之刑，爰依刑事訴訟法第477條第1項聲請裁定等語。
二、數罪併罰，有二裁判以上者，依第51條之規定，定其應執行
    之刑；數罪併罰，宣告多數有期徒刑者，於各刑中之最長期
    以上，各刑合併之刑期以下，定其刑期，但不得逾30年。刑
    法第53條、第51條第5款定有明文。次按刑法第41條第1項至
    第4項及第7項之規定，於數罪併罰之數罪均得易科罰金或易
    服社會勞動，其應執行之刑逾6月者，亦適用之，同法第41
    條第8項亦規定甚明。又裁判確定前犯數罪而併合處罰之案
    件，有二以上之裁判，應依刑法第51條第5款至第7款定應執
    行之刑時，最後事實審法院即應據該院檢察署檢察官之聲請
    ，以裁定定其應執行之刑，殊不能因數罪中之一部分犯罪之
    刑業經執行完畢，而認檢察官之聲請為不合法，予以駁回（
    最高法院47年台抗字第2號判例意旨參照）；至已執行部分
    ，自不能重複執行，應由檢察官於指揮執行時扣除之，此與
    定應執行刑之裁定無涉（最高法院86年度台抗字第472號裁
    定意旨參照）。
三、經查，受刑人因妨害秩序等案件，先後經法院判處如附表所
    示之刑，並均確定在案（詳如附表），此有如附表所示之刑
    事判決書及臺灣高等法院被告前案紀錄表各1份在卷足參。
    茲檢察官聲請定其應執行之刑，本院審核認聲請為正當，爰
    予受刑人陳述意見之機會後，依其犯罪時間之間隔、行為態
    樣、罪質、侵害法益之專屬性或同一性、加重、減輕效益及
    整體犯罪非難評價等一切情狀，於不逾越內部界限、外部界
    限之範圍內，合併定其應執行之刑如主文所示。另查受刑人
    所犯如附表所載各罪，均係最重本刑為5年以下有期徒刑以
    下之刑之罪，而受6月以下有期徒刑之宣告，而得易科罰金
    ，雖其應執行之刑已逾6月，揆諸上揭說明，仍應諭知易科
    罰金之折算標準，爰併予諭知易科罰金之折算標準。又如附
    表編號4、5所示之宣告刑，雖先後於民國110年10月12日、
    同年11月15日易科罰金執行完畢，有上開前案紀錄表可憑，
    然揆諸前揭說明，仍應就如附表所示之各罪定其應執行之刑
    ，已執行之部分，僅係將來檢察官指揮執行時應予扣除之問
    題，附此敘明。
四、依刑事訴訟法第477條第1項，刑法第53條、第51條第5款、
    第41條第8項、第1項前段，裁定如主文。
中　　華　　民　　國　　110 　年　　11　　月　　22　　日
                  刑事第四庭  法  官  謝昀芳
以上正本證明與原本無異。
對於本件裁定如有不服，應於收受送達後5日內，向本院提出抗
告書狀，敘述抗告之理由，抗告於臺灣高等法院。
中　　華　　民　　國　　110 　年　　11　　月　　22　　日
                              書記官　王靜敏
　　　　　　　　
　　　　　　　　　　　　　　　　　　　　　　
　　　　　　　　　　　　　　　
附表：
 編　　　　　號  1 2 3  罪　　　　　名  竊盜 竊盜 竊盜  宣　　告　　刑  有期徒刑6月 有期徒刑6月 有期徒刑6月  犯　罪　日　期  109年6月10日至同年月11日 109年6月12日至同年月13日 109年6月30日至同年7月1日 偵查(自訴)機關年　度　案　號  臺中地檢109年度偵字第26814號 臺中地檢109年度偵字第26814號 臺中地檢109年度偵字第26814號 　　　 最  後 事實審  法　　院 臺中地院 臺中地院 臺中地院  案　　號 109年度易字第3353號 109年度易字第3353號 109年度易字第3353號  判決日期 110年4月29日 110年4月29日 110年4月29日 　　　 確  定 判  決  法　　院 臺中地院 臺中地院 臺中地院  案　　號 109年度易字第3353號 109年度易字第3353號 109年度易字第3353號  判　　決確定日期 110年5月31日 110年5月31日 110年5月31日 是否為得易科罰金之案件         是         是  是  備           註  臺中地檢110年度執字第7840號     編號1至4業經臺中地院以110年度聲字第3778號裁定應執行有期徒刑1年1月   

 編　　　　　號  4 5   罪　　　　　名  傷害 妨害秩序   宣　　告　　刑  有期徒刑3月 有期徒刑6月   犯　罪　日　期  108年12月16日 109年3月14日  偵查(自訴)機關年　度　案　號  基隆地檢109年度少連偵字第64號 基隆地檢109年度少連偵字第41號  　　　 最  後 事實審  法　　院 基隆地院 基隆地院   案　　號 110年度訴字第15號 109年度訴字第669號   判決日期 110年4月21日 110年9月7日  　　　 確  定 判  決  法　　院 臺灣高院 基隆地院   案　　號 110年度上訴字第2381號 109年度訴字第669號   判　　決確定日期 110年9月8日 110年10月4日  是否為得易科罰金之案件         是         是   備           註  基隆地檢110年度執字第1397號（業於110年10月12日易科罰金執行完畢） 基隆地檢110年度執字第1495號（業於110年11月15日易科罰金執行完畢）    編號1至4業經臺中地院以110年度聲字第3778號裁定應執行有期徒刑1年1月